臺灣高等法院臺南分院刑事判決　　　　100年度上易字第124號
上　訴　人
即　被　告　梁英椿
上列上訴人因竊盜案件，不服臺灣嘉義地方法院100年度易字第
31號中華民國100年1月21日第一審判決（起訴案號：臺灣嘉義地
方法院檢察署99年度偵字第9881號），提起上訴，本院判決如下
：
    主  文
上訴駁回。
    事  實
一、梁英椿前因施用第二級毒品案件，經臺灣桃園地方法院以95
    年度壢簡字第1752號判處有期徒刑4月確定，並於民國95年
    12月11日易科罰金執行完畢後，竟仍不知悔改，與真實姓名
    年籍不詳綽號「小鄭」之成年男子，於99年10月18日上午10
    時30分至上午11時許，在桃園縣觀音鄉○○○路1號前，共
    同意圖為自己不法所有，基於竊盜之犯意聯絡，由梁英椿負
    責把風，「小鄭」負責持足供兇器使用之扁平鐵製品1把，
    打開車門，竊取尤永裕所有之車號ZK-1052號自用小貨車1輛
    ，得手後據為己有，供渠等代步之用。嗣於99年10月19日梁
    英樁駕駛上開自用小貨車，行經國道大甲收費站，經攔查始
    知悉上情。
二、案經內政部警政署國道公路警察局第七警察隊報告臺灣桃園
    地方法院檢察署呈請臺灣高等法院檢察署檢察長令轉臺灣嘉
    義地方法院檢察署檢察官偵查起訴。
    理  由
一、本判決所引之被告以外之人於審判外之供述證據，被告於本
    院審理中，均不爭執其證據能力，復未曾於言詞辯論終結前
    聲明異議，且經核並無顯不可信之情況，依刑事訴訟法第15
    9條之4、第159條之5第2項，均有證據能力。
二、訊據被告梁英樁固坦承有駕駛該車為警查獲之事實，惟辯稱
    小鄭竊車時，伊不在場，也沒有看到小鄭拿工具云云。惟查
    上開被告與小鄭之男子共同持扁平鐵製品，由小鄭下手行竊
    車，被告則在旁把風之事實，業據被告警詢、於桃園及嘉義
    地方法院檢察署檢察官訊問、及於原審審理時，均坦承不諱
    ，且於原審更為認罪之表示，有筆錄可憑，核與告訴人於警
    詢所述失竊情節相符，復有被告為警查獲時之照片、贓物認
    領保管單、扣押物品目錄表在卷可稽，被告於本院翻異前詞
    ，辯稱在偵訊時被檢察官所誤導，車主有打伊始為承認，惟
    被告上揭所辯如屬真實，何於會於原審坦承犯行，所辯無非
    卸責之詞，不足採信，其上開竊盜犯行，事證已甚明確，堪
    以認定，應依法論科。
三、按刑法上所謂兇器，其種類並無限制，凡客觀上對於人之生
    命、身體、安全構成威脅，具有危險性之兇器均屬之，且祇
    須行竊時攜帶此種具有危險性之兇器為已足，並不以攜帶之
    初有行兇之意圖為必要，有最高法院79年度台上字第5253判
    例可資參照。查被告於本院審理中自承，於99年10月18日上
    午11時許，由年籍姓名不詳綽號「小鄭」攜帶尖銳鐵製品與
    其竊取尤永裕所有車牌號碼ZK-1052號自用小貨車，是「小
    鄭」攜帶之尖銳鐵製物品，質地堅硬，若持以攻擊敲擊人身
    ，自足成傷，在客觀上對人之生命、身體具有危險性，足供
    作為兇器使用。核被告所為，係犯刑法第321條第1項第3款
    攜帶兇器竊盜罪。又被告與年籍姓名不詳綽號「小鄭」二人
    就前開犯行，有犯意聯絡及行為分擔，為共同正犯。再查本
    件被告前曾因施用毒品案件，經臺灣桃園地方法院以95年度
    壢簡字第地1752號判決有期徒刑4月確定，並於95年12月11
    日易科罰金執行完畢等情，有臺灣高等法院被告前案紀錄表
    在卷可稽，其前受有期徒刑之執行完畢後，五年以內故意再
    犯本件有期徒刑以上之罪，依刑法第47條之規定為累犯，應
    加重其刑。
四、原審以被告犯罪事證明確，適用刑法刑法第321條第1項第3
    款、第28條、第47條第1項爰審酌被告國中畢業之智識程度
    ，前有違反毒品危害防制條例前科之素行、其夥同共犯攜帶
    兇器之犯罪手段，其所竊得物品之價值，以及其犯罪後於原
    審理時坦承犯行等一切情狀，量處如有期徒刑7月，經核認
    事用法並無違誤，量刑亦稱允當，被告上訴意旨，否認犯行
    ，指摘原判決不當，為無理由，應予駁回。
據上論結，應依刑事訴訟法第368條，判決如主文。
本案經檢察官吳忠賢到庭執行職務。
中    華    民    國   100    年    4     月    6     日
                  刑事第五庭    審判長法  官  楊明章
                                      法  官  黃國永
                                      法  官  趙文淵
以上正本證明與原本無異。
不得上訴。
                                      書記官  呂宬樂
中    華    民    國   100    年    4     月    6     日
附錄本案論罪科刑法條全文：
刑法第321條第1項第3款
（加重竊盜罪）
犯竊盜罪而有下列情形之一者，處 6 月以上、5 年以下有期徒
刑，得併科新臺幣 10 萬元以下罰金：
三、攜帶兇器而犯之者。